臺灣臺北地方法院行政訴訟判決　
110年度交字第376號
110年11月25日言詞辯論終結
原      告  許豐榮  
被      告  臺北市交通事件裁決所

代  表  人  蘇福智  
訴訟代理人  黃郁軒  
上列當事人間交通裁決事件，原告不服被告民國110年7月28日北
市裁催字第22-A00T85732號裁決，提起行政訴訟，本院判決如下
：
    主  文
原告之訴駁回。
訴訟費用新臺幣參佰元由原告負擔。　　
    事實及理由
一、程序事項：
　　本件原告經合法通知，無正當理由未到場，經核復無行政訴
    訟法第237條之9、第236條、第218條所準用民事訴訟法第38
    6條所列各款之情形，爰准被告為本案一造辯論判決。
二、事實概要：
　　原告駕駛000-0000號自用小客車（下稱系爭車輛），於民國
    110年6月13日上午11時7分許，行經臺北市康定路(南向北)
    至長沙街2段口，因紅燈迴轉，被臺北市警察局萬華分局（
    下稱舉發機關）員警攔停，依道路交通管理處罰條例（下稱
    道交條例）第53條第1項規定，以掌電字第A00T85732號舉發
    違反道路交通管理事件通知單（下稱系爭舉發單），舉發原
    告有「紅燈迴轉」之違規行為，並載明應到案日期為110年7
    月13日前。嗣原告於110年6月13日向舉發機關提出申訴，舉
    發機關函復依規定舉發尚無違誤，原告不服，於110年7月15
    日向本院提起行政訴訟，經本院函請原告補正裁決書，原告
    遂於110年7月28日向被告申請開立裁決書，被告於同日以原
    告於上開時、地有「駕車行經有燈光號誌管制之交岔路口闖
    紅燈」之違規事實，依道交條例第53條第1項，以北市裁催
    字第22-A00T85732號裁決書（下稱原處分）對原告裁處罰鍰
    新臺幣（下同）2,700元，並記違規點數3點，原處分於110
    年8月2日對原告送達。
三、原告起訴主張：
　　於110年6月13日上午駕駛汽車於臺北市萬華區康定路與長沙
    街2段口，欲左後迴轉，實為「搶黃燈迴轉」，惟本案舉發
    僅憑執勤警員目睹，並無其他證據證明原告有「紅燈迴轉」
    之違規行為，而原處分卻認為原告有相關違規事實而據以裁
    罰，與法不合，當有違誤等情，並聲明：原處分撤銷。
四、被告則以：
　　查本案係執勤員警於110年6月13日11時7分於臺北市康定路
    與長沙街2段口執行勤務時，目睹原告駕駛系爭汽車行經臺
    北市康定路(南向北)至長沙街2段口紅燈迴轉，遂當場攔停
    稽查，告知違規事由後，爰以掌電行動載具依法舉發，通知
    單並經違規人確認簽收，核無違誤。另有關原告陳述當時無
    證據部分，依臺灣高等法院101年度交抗字第602號交通事件
    裁定書內容（略以）：交通違規常發生於一剎那之間，舉發
    交通違規本有其機動性，難期所有舉發地點均恰有設置拍照
    設備可供援用，倘一律要求值勤警員均應以拍照之方式舉證
    交通違規，亦未免與執行勤務之實況相扞格。是以就超速、
    酒醉駕車等違規行為而言，固非輔以科學工具，難以僅憑執
    勤者之五官知覺判斷之，惟就闖紅燈、蛇行駕駛與不服取締
    稽查而逃逸等違規行為而言，單憑執勤者之目擊即可確定，
    並非每件違規行為均須以照相或尚須其他證據舉發，始可認
    定之。經原舉發員警表示，當時係親眼目睹原告違規紅燈迴
    轉，違規屬實，此有舉發機關110年6月22日北市警萬分交字
    第1103032489號函在卷可稽，被告依處罰條例第53條第1項
    、違反道路交通管理事件統一裁罰基準表規定裁處罰鍰新臺
    幣2,700元整及依同條例第63條第1項第3款規定記違規點數3
    點，並無違法之情事等語置辯，並聲明：原告之訴駁回。
五、本院之判斷：
㈠、道交條例第53條第1項規定：「汽車駕駛人，行經有燈光號誌
    管制之交岔路口闖紅燈者，處新臺幣1,800元以上5,400元以
    下罰鍰。」。又處罰條例第63條第1項第3款規定：「汽車駕
    駛人有下列各款所列條款之一者，除依原條款處罰鍰外，並
    予記點：…三、有第43條、第53條或第54條情形之一者，各
    記違規點數3點。」。又汽車駕駛人，行經有燈光號誌管制
    之交岔路口闖紅燈，期限內繳納或到案聽候裁決者，依違反
    道路交通管理事件統一裁罰基準及處理細則第2條第2項所定
    之違反道路交通管理事件統一裁罰基準表之規定，應對該汽
    車駕駛人處以新臺幣2,700元之罰鍰，並記違規點數3點。
㈡、復按汽車駕駛人駕駛汽車，應遵守道路交通標誌、標線、號
    誌之指示，道路交通安全規則第90條前段定有明文。又按車
    輛面對圓形紅燈表示禁止通行，不得超越停止線或進入路口
    ，道路交通標誌標線號誌設置規則第206條第5款定有明文。
    又交通部82年4月22日交路字第009811號函說明二略以：「
    為促使駕駛人回歸於對標線之認知，同時兼顧執法技術層面
    與大眾接受程度，茲將面對圓形紅燈時超越停止線或闖紅燈
    之認定敘述如后提供參考：（一）車輛面對圓形紅燈時仍逕
    予穿越路口至銜接路段，含左轉、直行、迴轉及右轉（依箭
    頭綠燈允許行駛者除外）即視為闖紅燈之行為。」。
㈢、經查，原告駕駛系爭車輛，於110年6月13日上午11時7分許，
    行經臺北市康定路(南向北)至長沙街2段口，因有「駕車行
    經有燈光號誌管制之交岔路口闖紅燈」之違規行為，遭舉發
    機關執勤員警製單舉發，原告雖提出申訴不服舉發，惟舉發
    機關查明原告陳述情節及違規當時情形後，仍認違規事實明
    確，被告乃依道交條例第53條第1項規定，以原處分裁處原
    告罰鍰2,700元，並記違規點數3點等情，有系爭舉發單（本
    院卷第59頁）、原告申訴資料（本院卷第63頁）、舉發機關
    110年6月22日北市警萬分交字第1103032489號函（本院卷第
    61-62頁）、原處分（本院卷第67頁）在卷可稽，核堪採認
    為真實。
㈣、復查，依舉發機關110年6月22日北市警萬分交字第110303248
    9號函（本院卷第61-62頁）說明二，值勤員警於110年6月13
    日11時7分許，在臺北市康定路至長沙街2段口執行勤務時，
    目睹原告駕駛系爭車輛於臺北市康定路南向北至長沙街2段
    口紅燈迴轉。足見原告駕駛系爭車輛於路口號誌為紅燈時迴
    轉，依交通部82年4月22日交路字第009811號函，應即視為
    闖紅燈之行為。是原告確有「駕車行經有燈光號誌管制之交
    岔路口闖紅燈」之違規行為無訛。
㈤、原告主張，本案舉發僅憑執勤警員目睹，並無其他證據證明
    原告有「紅燈迴轉」之違規行為云云。惟按「當場舉發」交
    通違規並不以攝影或照相存證為其要件，亦不以舉發錄影或
    照片為唯一之證明方法，若舉發員警係親眼見聞違規經過，
    此員警陳述證詞仍不失為證明方法之一種。若強求各種交通
    違規行為均需以照片為其裁罰依據，事實上殆不可行，蓋諸
    多違規行為之發生係難以預期，違規狀態稍縱即逝，無法期
    待舉發警員就一瞬間突發之交通違規行為，於發現後能即時
    攝影取證，事實上僅能仰賴舉發員警親身目視所見為之，別
    無其他舉證之可能，復倘查無其他證據顯示本件舉發員警有
    誤認或故意構陷之情事，自難以舉發員警無法提出其他證據
    佐證，即認其所述不可採信。且舉發員警係執法人員，與原
    告素無怨懟，當無需取締未違規案件徒增糾紛之必要。復以
    一般執勤員警之專業訓練而言，對於該等職務上事項之觀察
    程度自遠較一般人更為專注，自無誤判可能，此類案件係委
    由當場執行取締勤務之公務員本其認識及判斷而舉發，以達
    成維持交通秩序之目的，且警員執行公務時，本身即受有行
    政懲處責任之監督，本件並無證據證明舉發員警所述內容有
    何與事實相違之情。原告既為合法考領汽車駕駛執照之人，
    對交通法規當應知之甚稔，原告既未能舉證對其有利之事實
    ，其駕駛系爭車輛違反道路交通安全規則闖紅燈，即有危害
    其他道路使用者人車安全之風險存在，被告依道路交通管理
    處罰條例第53條第1項、第63條第1項規定處原告罰款2,700
    元、並記違規點數3點處分，洵屬有據。
六、綜上所述，原告於事實概要欄所載時、地，有如事實概要欄
    所示之違規行為，事證明確，經被告於110年7月28日依道交
    條例第53條第1項，以原處分裁處原告罰鍰2,700元，並記違
    規點數3點，核無違誤。原告訴請撤銷原處分，為無理由，
    應予駁回。
七、本案判決基礎已臻明確，兩造其餘攻擊防禦方法及訴訟資料
    ，經本院審核後，認與判決結果不生影響，且無調查之必要
    ，爰不一一論述及調查，併此敘明。
八、第一審裁判費為300元，依法應由敗訴之原告負擔，且係原
    告於起訴時繳納，爰確定第一審訴訟費用如主文第2項所示
    。
九、結論：原告之訴為無理由，依行政訴訟法第98條第1項前段
    、第237條之8第1項，判決如主文。
中　　華　　民　　國　　110 　年　　11　　月　　30　　日
                  行政訴訟庭　　法　官　張瑜鳳
以上正本係依原本作成。
如不服本判決，應於判決送達後20日內，以原判決違背法令為理
由，向本院提出上訴狀並表明上訴理由（原判決所違背之法令及
其具體內容或依訴訟資料可認為原判決有違背法令之具體事實）
，並繳納上訴裁判費新臺幣750 元。
其未載明上訴理由者，應於提出上訴後20日內，向本院補提理由
書（上訴狀及上訴理由書均須按他造人數附繕本）；如未按期補
提上訴理由書，則逕以裁定駁回上訴。　　　　　　　　　
中　　華　　民　　國　　110 　年　　11　　月　　30　　日
                                書記官  林劭威